【裁判字號】    95,易,234
【裁判日期】    950424
【裁判案由】    竊盜
【裁判全文】
臺灣臺中地方法院刑事判決               95年度易字第234號
公  訴  人  台灣台中地方法院檢察署檢察官
被      告  乙○○
上列被告因竊盜案件，經檢察官提起公訴（94年度偵字第20385號）
，及同署檢察官移送本院併案審理（95年度偵字第3351、6071號
），被告於本院行準備程序時自白犯行，本院合議庭裁定由受命
法官獨任行簡式審判程序，判決如下：
    主    文
乙○○共同連續踰越牆垣竊盜，累犯，處有期徒刑拾月。
    犯罪事實
一、乙○○曾於民國（下同）九十三年十月十二日因竊盜案件，
    經本院豐原簡易庭判處有期徒刑五月，於九十四年五月十二
    日執行完畢，不知悔改，與陳龍威（由台灣台中地方法院檢
    察署檢察官移請台灣高等法院台中分院併案審理中），基於
    意圖為自己不法之所有之概括犯意，（一）於九十四年十二
    月八日下午四時五分許，在台中市北屯區新平里貿易巷十九
    號陳平營區內，乙○○與陳龍威見營區內有油壓剪、鴨嘴鉗
    、活動板手、梅花板手、螺絲起子各一支等足以傷害人之生
    命、身體，足資作為兇器使用之工具一批，乃共同攜帶，由
    乙○○以上開工具拆卸軍方聯勤第五地區支援指揮部保管營
    區所有之變電箱內之組件，陳龍威把風之方式，共同竊取上
    開組件，於尚未得手之際，為警當場逮捕，並扣得上開工具
    一批，而未能得逞；（二）乙○○與陳龍威復於九十五年一
    月六日下午二時許，共同至台中市北屯區○○○街與瀋陽路
    口，由乙○○以其所有之鑰匙一把（未扣案，業已遺失）下
    手竊取甲○○所有停放於該處之車牌號碼ＡＬ─四四三二號
    自用小貨車一輛，陳龍威在旁把風之方式，共同竊取上開自
    用小客車得手，嗣經證人向警方檢舉並帶同警方查獲上開自
    用小貨車而知悉上情；（三）乙○○於九十五年三月十四日
    下午四時三十分許，單獨一人在台中市北屯區貿易巷十九號
    之「軍方聯勤第五地區支援指揮部保管營區」外，以踰越圍
    牆之方式進入上開營區內，徒手竊取該營區所有之白鐵門一
    片，得手後以車號Ｊ２Ｄ─７５７號重型機車將之載運至勤
    發資源回收場要求販售變現，惟遭該回收場老闆楊文池拒絕
    ，嗣經警循線查獲，並尋獲白鐵門一片。
二、案經台中市警察局第五分局報告臺灣臺中地方法院檢察署檢
    察官偵查起訴及台中市警察局第五分局報告台灣台中地方法
    院檢察署檢察官移請本院併案審理。
    理    由
一、上開事實，業據被告乙○○於偵審中坦承不諱，核與被害人
    甲○○及被害人軍方聯勤第五地區支援指揮部之士官督導長
    蕭長青、四二運輸資訊官李政倫指訴失竊情節及共犯陳龍威
    於偵查中供述情節相符，且經證人吳政勳、楊文池於警訊中
    證述明確，另有蒐證相片十五幀、台中市警察局第五分局贓
    物認領保管單三張、陳平營區現場圖一張、台中市警察局車
    輛尋獲證明單、車輛、車牌失竊資料個別查詢報表─查詢車
    輛認可資料各一紙附卷可憑，堪認被告自白與事實相符，犯
    行已堪認定，依法應予論科。
二、核被告犯罪事實一（一）所為係犯刑法第三百二十一條第二
    項、第一項第三款之攜帶兇器竊盜罪未遂罪；犯罪事實一之
    （三）所為係犯刑法第三百二十條第一項第二款踰越牆垣竊
    盜罪；犯罪事實一（二）所為係犯刑法第三百二十條第一項
    之普通竊盜罪。被告犯罪事實一之（一）、（二）與陳龍威
    有犯意聯絡與行為分擔，俱應論以共同正犯。被告犯罪事實
    一之（一）所為係已實行犯罪而未遂，為未遂犯；被告上開
    竊盜犯行，時間緊接，犯罪基本事實相同，顯係基於概括犯
    意反覆為之，為連續犯，依法論以情節較重之刑法第三百二
    十一條第一項第二款之踰越牆垣竊盜罪，並加重其刑。次查
    被告曾於九十三年十月十二日因竊盜案件，經本院豐原簡易
    庭判處有期徒刑五月，於九十四年五月十二日執行完畢，有
    台灣高等法院被告前案紀錄表一紙附卷可憑，其於有期徒刑
    執行完畢後五年之內，再犯本件有期徒刑以上之罪，為累犯
    ，依法遞加重其刑。犯罪事實一之（二）、（三）部分固未
    據公訴人於起訴書中載明，惟上開部分業經蒞庭檢察官於本
    院審理時一併論告，且上開部分與起訴書中所載犯罪事實一
    之（一）部分有連續犯之裁判上一罪之關係，為起訴效力所
    及，本院自得一併審酌，附此敘明。爰審酌被告有竊盜前科
    紀錄，本案竊盜手段尚稱平和，竊盜之財物價值不高，竊盜
    次數達三次，犯後均已坦承犯行，態度良好等一切情狀，量
    處如主文所示之刑。扣案之板手等工具一批，不能證明為被
    告所有之物，不得宣告沒收；另犯罪事實一之（二）竊盜之
    犯行所用之物之鑰匙一把，並未扣案，且業已遺失，業據被
    告供明在卷，認無沒收之必要，均不予宣告沒收。
據上論斷，應依刑事訴訟法第二百七十三條之一第一項、第二百
九十九條第一項前段，刑法第二十八條、第五十六條、第三百二
十一條第一項第二款、第四十七條，判決如主文。
中    華    民    國    95    年    4     月    24    日
                  刑事第十五庭  法  官  陳如玲
上正本證明與原本無異。
如不服本判決，應於送達後十日內向本院提出上訴狀（須附繕
本），上訴於台灣高等法院台中分院。
                                書記官  楊賀傑
中    華    民    國    95    年    4     月    24    日
附錄論罪科刑法條
刑法第321條
犯竊盜罪而有左列情形之一者，處六月以上、五年以下有期徒刑
：
一於夜間侵入住宅或有人居住之建築物、船艦或隱匿其內而犯之
者。
二  毀越門扇、牆垣或其他安全設備而犯之者。
三  攜帶兇器而犯之者。
四  結夥三人以上而犯之者。
五  乘火災、水災或其他災害之際而犯之者。
六  在車站或埠頭而犯之者。
前項之未遂犯罰之。


司法院資訊處製作；財團法人民間司法改革基金會備份。
